# 子公司发行可转债母公司合并报表处理

提问人：xdinah 时间：2017-04-20 06:08:29
如果控股子公司发行可转债 母公司合并时报表时 对于子公司的其他权益工具 属于子公司少数股东的部分不能作为少数股东权益 而应作为金融负债。问题一 这个金融负债是什么科目？放回去应付债券？问题二 如果是应付债券年度内还有转股 是否要等比例还原发行金额和可转债转股金额？问题三 对于归属于母公司的部分合并报表还在其他权益工具还是资本公积呢

回答人：chenyiwei
如果按照目前一般的可转债条款，转股条件是满足“固定换固定”条件的，则该转股期权在发行人的母公司的合并报表层面同样列作权益（其他权益工具），不会作为负债的。
请注意：根据《企业会计准则第 37 号——金融工具列报（ 2014 年修订）》第二十条，“企业发行的满足本章规定分类为权益工具的金融工具，在其母公司的合并财务报表中对应的少数股东权益部分，应当分类为金融负债”。请注意这里仅包括“满足本章规定分类为权益工具的金融工具”，即符合金融负债定义但因为特殊原因而在发行方自身报表中列作权益的跟工具。可转债的换股期权不属于这种情形，所以在发行人母公司的合并报表层面仍然列作其他权益工具，而不是负债。

提问人：xdinah 时间：2017-04-21 07:21:31
陈老师 请问恢复到合并报表其他权益工具的依据哪里可以看到呢？按合并报表准则只提及到专项储备和一般风险准备要恢复

回答人：chenyiwei
抱歉，子公司的其他权益工具在母公司合并报表层面应转入少数股东权益。

提问人：xdinah 时间：2017-04-23 22:20:12
这样处理是因为，在资产负债表日，这些可转债还没有转股，所以不属于归属于母公司的股东所有吗？

回答人：chenyiwei
是。